臺灣彰化地方法院刑事簡易庭裁定
移送機關　彰化縣警察局員林分局
被移送人　張永慶
上列被移送人因違反社會秩序維護法案件，經移送機關以100 年
11月23日員警分偵字第1000032086號移送書移送審理，本院裁定
如下：
    主  文
張永慶放置有殺傷力之物品而有危害他人財物之虞，處罰鍰新臺
幣貳仟元。扣案之鐵釘貳根均沒入。
    事實及理由
一、移送意旨略以：被害人陳絃幼於民國100 年10月18日上午7
    時50分許，發現其所使用停放在彰化縣員林鎮○○街123 號
    前（即育英國小後門左側圍牆旁）之車牌號碼A7- 1108號自
    小客車（下稱系爭車輛），遭人置鐵釘於右側前、後輪胎後
    方，經調閱路口監視器發現，被移送人張永慶有在系爭車輛
    附近徘徊並有蹲下舉動云云，而認被移送人違反社會秩序維
    護法第63條第1 項第4 款之規定等語。
二、訊據被移送人張永慶固坦承有於100 年10月17日晚上9 時5
    分許出現在育英國小的後門，其就是陳絃幼所提之監視器畫
    面中所顯示之人，惟矢口否認有何移送意旨所指之行為，辯
    稱：其於100 年10月17日晚上9 時以後從家裡出發遛狗，遛
    狗的地方就是育英國小的後門，其都是沿著學校圍牆遛狗，
    因為學校旁邊有種植黑板樹，所以其會趁遛狗的時候或之後
    幫忙撿拾掉落的果實及樹葉，而且小狗若有大小便的情形，
    其也會清理，當天應該是在撿拾樹葉及果實云云。經查：
  (一)本院觀以本件案發當天之路口監視錄影光碟畫面（檔案0000
    0000_210000.ir f之ch03畫面）略以：「9 點0 分01秒：一
    開始系爭車輛停放在育英國小後門左方的第二台車輛，路上
    均無人車經過。9 點0 分02秒至9 點0 分23秒：路上偶有無
    關本案之人、車經過。9 點0 分56秒：張永慶出現在畫面中
    ，並沿著學校圍牆往育英國小後門方向蹓狗（期間第一次經
    過系爭車輛）。9 點01分21秒：有輛轎車駛向育英國小後門
    正前方停放。9 點01分41秒：張永慶走至育英國小後門左方
    之人行道上停留數秒。9 點02分09秒：張永慶邊蹓狗邊往回
    走並靠近系爭車輛右前方（第二次行經系爭車輛）。9 點02
    分25秒：張永慶逗留於系爭車輛附近數秒後，便沿著學校圍
    牆旁回去，隨後消失在畫面中。9 點04分09秒：張永慶又折
    返回來，再次出現在畫面中（此次未蹓狗）。9 點04分31秒
    ：張永慶在系爭車輛附近徘徊許久後走向育英國小後門附近
    （第三次行經系爭車輛）。9 點04分53秒：此時當停放在學
    校後門正前方之車輛欲離開，張永慶即趨向系爭車輛右前輪
    旁（第四次行經系爭車輛）。9 點05分0 秒：張永慶在系爭
    車輛右前輪處蹲下。9 點05分07秒：隨後，又在系爭車輛右
    後輪處蹲下。9 點05分14秒：張永慶停留數秒後即往回走。
    9 點05分40秒：張永慶消失在畫面中。（之後均為無關之人
    、車經過）」等節，有卷附監視錄影光碟1 片在卷可考。可
    知被移送人於遛狗結束而再度返回育英國小後門期間，先後
    行經系爭車輛共4 次，倘如被移送人所言係要撿拾落葉及果
    實，於其第一次行經時即可撿拾，況其於第二次靠近系爭車
    輛時尚停留數秒之時間，亦可馬上撿拾，為何係於再次折返
    ，並於第四次行經系爭車輛時始為之，顯啟人疑竇。另被移
    送人又稱其係要處理小狗大小便，然未於遛狗之際即時處理
    ，反係事後折返而於第四次行經系爭車輛時處理，亦與常情
    相違。是被移送人前開所辯，是否可採，顯有疑義。
  (二)再據被害人陳絃幼於警詢中指稱：其於100 年10月18日上午
    7 時5 分前往員林鎮○○里○○街123 號斜對面開車時，發
    現系爭車輛右邊前、後輪後方有遭人放置鐵釘，而該鐵釘與
    前開車輛於100 年9 月22日遭鐵釘插進右後輪胎是相同的；
    其之前曾因停車的問題，與被移送人的姐姐張淑麗發生過糾
    紛等語。是被害人陳稱發現本案扣案之鐵釘2 根之位置核與
    前開監視錄影畫面所顯示被移送人於系爭車輛2 次蹲下之位
    置相符，足認被移送人確有置放鐵釘於系爭車輛之右前輪及
    右後輪等情，堪可認定。
  (三)從而，被移送人前開所辯，應係飾卸之詞，不足為採，此外
    ，尚有監視錄影翻拍照片4 張在卷可佐，以及扣案之鐵釘2
    根可資佐證，堪信被移送人確有違反社會秩序維護法之行為
    。
三、綜上所述，被移送人上開違反社會秩序維護法之行為，應依
    社會秩序維護法第63條第1 項第4 款之規定予以處罰如主文
    所示。至扣案之鐵釘2 根，確係被移送人所放置，已如前述
    ，足認係屬被移送人所有並供本案行為所用之物，爰依同法
    第22條第3 項規定沒入之。
四、依社會秩序維護法第46條第1 項、第63條第1 項第4 款、第
    22條第3 項，裁定如主文。
    主文。
中    華    民    國   100    年    12    月    26    日
                          刑事簡易庭  法  官  林怡君
以上正本證明與原本無異。
如不服本裁定，應於裁定送達後五日內向本院提出抗告狀(須附
繕本 )。
中    華    民    國   100    年    12    月    26    日
                                      書記官  顧嘉文